zh-CN: 香槟酒杯类型: 浅碟形; 笛形; 创意款; 碟形; 无柄; 喇叭形; 郁金香形; 复古款; 其他
vi: Loại ly sâm panh: Coupe; Sáo; Độc lạ; Hình đĩa; Không chân; Kèn trumpet; Hoa tulip; Cổ điển; Khác
ko: 샴페인 잔 유형: 쿠페; 플루트; 노벨티; 소서; 스템 없음; 트럼펫; 튤립; 빈티지; 기타
sl-SI: Vrsta kozarca za šampanjec: Kupe; Flavta; Poseben; Krožnik; Brez peclja; Morska deklica; Tulipan; Vintage; Druga
da: Champagneglas: Coupe; Fløjte; Moderne; Saucer; Uden stilk; Trompet; Tulipan; Vintage; Andet
hr-HR: Vrsta čaše za šampanjac: Coupe; Flauta; Novo; Široka čaša za šampanjac; Bez drške; Truba; Tulipan; Vintage; Ostalo
bg-BG: Вид чаша за шампанско: Купе; Висока тясна; Нестандартни; Тип чинийка; Без стебло; Тромпет; Тип лале; Винтидж; Друго
fi: Samppanjalasin tyyppi: Coupé; Kuohuviinilasin muotoinen; Erikoistuote; Leveä; Varreton; Trumpetti; Tulppaani; Vintage; Muu
fr: Type de verre à champagne: Coupé; Flûte; Nouveauté; Coupe; Sans tige; Trompette; Tulipe; Vintage; Autre
de: Champagnerglastyp: Coupe; Querflöte; Neuheit; Untertasse; Stiellos; Trumpet; Tulpe; Vintage; Sonstiges
ro-RO: Tip de pahar de șampanie: Cupă; Pahar tip flaut; Inovator; Pahar cupă pentru șampanie; Fără tijă; Trompetă; Pahar de bere tip lalea; Vintage; Altele
pt-BR: Tipo de taça de champanhe: Coupê; Flute; Temático; Pires; Sem haste; Trombeta; Tulipa; Vintage; Outro
th: ประเภทของแก้วแชมเปญ: ทรงปากกว้างตื้น; ฟลูต; แปลกใหม่; จานรอง; ไม่มีก้าน; ทรงแตร; ทิวลิป; วินเทจ; อื่นๆ
ja: シャンパングラスの種類: クーペ; フルート; 変形グラス; ソーサー; ステムなし; トランペット; チューリップ; ヴィンテージ; その他
sk-SK: Typ pohára na šampanské: Koktejl; Sekt; Novinka; Široké; Bez stopky; V tvare trúbky; Tulipán; Retro; Iné
zh-TW: 香檳杯類型: 碟形; 笛形; 新穎形; 茶碟形; 無柄; 小號形; 鬱金香形; 復古形; 其他
it: Tipo di bicchiere da champagne: Coupé; Flauto; Novità; Coppa; Senza gambo; Tromba; Tulipano; Vintage; Altro
pl: Rodzaj kieliszka do szampana: Coupé; Flet; Ozdobne; Spodek; Bez nóżki; Trąbka; Tulipan; Vintage; Pozostałe
el: Τύπος ποτηριού σαμπάνιας: Coupe; Φλάουτο; Πρωτότυπο; Saucer; Χωρίς πόδι; Trumpet; Ποτήρι tulip; Vintage; Άλλο
hu: Pezsgőspohár típusa: Talpas; Metszett; Újszerű; Csésze formájú; Szár nélküli; Trombita formájú; Tulipán formájú; Vintage; Egyéb
nb: Champagneglasstype: Kupé; Fløyte; Nyhet; Skål; Uten stilk; Trompet; Tulipan; Årgang; Annet
tr: Şampanya kadehi tipi: Coupe; Flüt; Eğlenceli; Altlık; Sapsız; Trompet; Lale; Vintage; Diğer
lt-LT: Šampano taurės tipas: Kupė; Fleita; Dekoratyvinė; Lėkštė; Be kotelio; Trimitas; Tulpė; Vintažas; Kita
ru: Тип бокала для шампанского: Креманка; Флюте; Необычной формы; Чаша; Без ножки; Труба; Тюльпан; Винтажный; Другой
cs: Typ sklenice na šampaňské: Šampuska; Sklenice typu flétna; Netradiční; Sklenice typu miska; Bez stopky; Sklenice typu trubka; Sklenice typu tulipán; Retro; Jiné
pt-PT: Tipo de copo de champanhe: Taça; Flute; Original; Taça; Sem haste; Trompete; Túlipa; Vintage; Outro
nl: Type champagneglas: Coupe; Flûte; Nieuwigheid; Schotel; Zonder steel; Trompetglas; Tulpglas; Vintage; Overig
sv: Typ av champagneglas: Coupé; Flöjt; Nyhet; Kupéglas; Utan stjälk; Trumpet; Tulpan; Vintage; Övrigt
es: Tipo de corte de la motosierra: Coupé; Flauta; Novedoso; Saucer; Sin tallo; Trompeta; Tulipán; Vintage; Otros
en: Champagne glass type: Coupe; Flute; Novelty; Saucer; Stemless; Trumpet; Tulip; Vintage; Other